# 关于研发支出形成成果分次收款成本结转的问题

提问人：lyablb 时间：2018-07-21 22:28:37
陈版，你好： 有个问题想向您请教。背景：A公司为药品研发企业， 2014 年与B公司签订专有技术许可转让合同，约定签订合同之日支付转让费 200 万元；获得产品的新药证书及生产批件后 10 日内支付 500 万元；自产品上市销售之日起 15 年内，被许可人应按该产品当年销售收入10%，向A公司支付专有技术许可费。截至 2014 年该产品研发支出累计发生成本 700 万元。 问题： 1 、A公司在取得新药证书后，将 700 万元转入无形资产，针对上述交易，A公司三期对应收入的成本应该如何结转？ 2 、如果产品销售 15 年后，B公司将该专有技术买断，A公司是否可以将 700 万成本分三期来确认？ 3 、B公司的将三期付款成本计入无形资产，按期摊销计入该产品的成本，按销量分摊到该产品，这种操作是否可行？软件开发企业是否可以以同样的操作来处理？
4 、如果该研发项目涉及政府补贴，该补贴既有研发设备的购置，也有研发费用补贴，研发设备形成的固定资
产，A公司是否需要对该补贴分别计入与收益相关和与资产相关的补贴？ 谢谢陈版

回答人：chenyiwei
首先要明确A公司是否为受B公司委托的专门研发项目，以及后续该研发成果是否还可能授权给其他企业使用并获取经济利益。如果只是形式上可以再授权，但日后实际能否再授权有较大不确定性，且B支付的授权金足以涵盖A的实际研发支出的，则更倾向于A按受托提供劳务处理，B支付的款项在研发期间确认为收入，相关研发支出同步结转主营业务成本，不确认为A的无形资产。 即使该研发属于A的内部启动研发项目，也应严格遵循无形资产准则对内部研发项目相关支出的资本化/费用化的判断标准。直接将其全部资本化也是很不恰当的做法。 如果该研发项目涉及政府补贴，该补贴既有研发设备的购置，也有研发费用补贴，研发设备形成的固定资产，则A公司需要对该补贴分别计入与收益相关和与资产相关的补助。

提问人：lyablb 时间：2018-07-23 11:10:03
非常感谢陈版的回复。首先，该项目不是B公司委托A公司研发，完全是A公司内部启动的研发项目。目前关于资本化和费用化的判定标准，企业已经有一套内部体系，即取得临床试验批件之前，属于研究阶段，全部费用化；取得之后，同时满足无形资产资本化五项条件即资本化，即开发阶段，取得新药证书后结转无形资产。 如果企业之前全部费用化，转让专有技术许可时，会出现有收入没有成本的情况；如果形成无形资产或在没有取得新药证书之前，还在研发支出中归集时，转让专有技术许可时，与收入匹配的成本应该是什么？包含哪些？谢谢陈版。

回答人：chenyiwei
既然前期研发支出已经全部费用化（计入管理费用——研发费，在最新格式的利润表中单列），则后续授予许可或者转让时，确认的收入没有对应的成本。

提问人：lyablb 时间：2018-07-23 20:45:57
陈版，谢谢你的回复。现在主要的疑惑还是在资本化已经形成无形资产的问题上，假如前期研发符合资本化条件，并最终形成无形资产的情况下，确认收入时的成本应是什么？是否可以包含无形资产的摊销（按使用年限每月摊销）、研发人员的工资还有其他？谢谢陈版

回答人：chenyiwei
确认收入时对应的成本包括已资本化的研发支出所形成的无形资产的摊销。但不包含前期已经费用化的研发支出。